【裁判字號】    99,聲,269
【裁判日期】    991116
【裁判案由】    選任臨時管理人
【裁判全文】
臺灣臺中地方法院民事裁定               99年度聲字第269號
聲  請  人  大鳴整合行銷股份有限公司
法定代理人  盧治楚
上列聲請人聲請選任臨時管理人事件，本院裁定如下：
    主  文
選任賈俊益為南投廣播事業股份有限公司之臨時管理人。
聲請程序費用新臺幣壹仟元由聲請人負擔。
    理  由
一、本件聲請意旨略以：
  (一)按董事任期不得逾三年，又董事會不為或不能行使職權，致
    公司有受損害之虞時，法院因利害關係人或檢察官之聲請，
    得選任一人以上之臨時管理人，代行董事長及董事會之職權
    。公司法第195條第1項前段、第208條之1第1項前段定有明
    文。聲請人為南投廣播事業股份有限公司（下稱南投廣播公
    司）之股東，此有股東名冊可證，依上開公司法之規定，聲
    請人為南投廣播公司之利害關係人，此先敘明。
  (二)經查，南投廣播公司本應於民國（下同）93年7月15日前完
    成董事、監察人改選，並為變更登記，惟迄未完成改選及變
    更登記，已逾六年以上，此有公司變更登記事項卡足憑。且
    經主管機關依職權限期令南投廣播公司於95年9月1日及99
    年10月25日前辦理董事、監察人改選，並變更登記，迄今亦
    未完成改選及變更登記，該公司董事、監察人自任期屆滿時
    當然解任，此有經濟部函足憑，而南投廣播公司未再依法選
    任新任代表人，代表公司對外執行職務，除使公司業務停頓
    ，影響股東權益外，並致聲請人之於該公司之股東權益影響
    至巨。因有聲請臨時管理人，使公司恢復業務運作，並維護
    股東權益之必要。
  (三)次查，南投廣播公司係以廣播電台業務之經營為其所營事業
    ，設有南投廣播電台。賈俊益律師學養俱佳，有台灣大學法
    律系學歷，擔任律師時間甚長，其受有法律之專業訓練及規
    範，相較一般未受有法學訓練之人尚佳，執行臨時管理人之
    職務更能公正適法，認以賈俊益律師為南投廣播公司之臨時
    管理人為允當，爰依非訟事件法第l83條第1項、第2項，公
    司法第208條之1第1項前段等規定，聲請選任賈俊益律師為
    南投廣播公司之臨時管理人。
二、按董事任期不得逾3年。但得連選連任。董事任期屆滿而不
    及改選時，延長其執行職務至改選董事就任時為止。但主管
    機關得依職權限期令公司改選；屆期仍不改選者，自限期屆
    滿時，當然解任；監察人任期不得逾3年。但得連選連任。
    監察人任期屆滿而不及改選時，延長其執行職務至改選監察
    人就任時為止。但主管機關得依職權，限期令公司改選；屆
    期仍不改選者，自限期屆滿時，當然解任。公司法第195 條
    、第217條定有明文。經查，南投廣播公司原董事、監察人
    任期屆滿未予改選，經主管機關經濟部先後於95年6月6日以
    經授中字第09532261060號函、99年10月12日以經授中字第
    09932681250號函分別限期於95年9月1日、99年10月25日前
    完成董事、監察人改選並辦理變更登記，屆期仍不改選者，
    董事、監察人自限期屆滿時當然解任。惟查，南投廣播公司
    未遵期改選，其原任董事、監察人已於99年10月25日當然解
    任等情，有經濟部99年10月12日經授中字第099326 81250
    號函及股份有限公司變更登記表等影本在卷可稽。則南投廣
    播公司目前即無合法董事會可運作並行使其職權，自有使公
    司受損害之虞。揆諸首開規定，南投廣播公司即有選任臨時
    管理人之必要，聲請人為南投廣播公司之股東，核屬利害關
    係人，其聲請為南投廣播公司選任臨時管理人，自屬有據。
    又查，聲請人推薦賈俊益擔任臨時管理人，主張伊有台灣大
    學法律系學歷，擔任律師多年，其受有法律之專業訓練及規
    範，相較一般未受有法學訓練之人尚佳，執行臨時管理人之
    職務更能公正適法等語。是本院認為由賈俊益律師擔任南投
    廣播公司之臨時管理人，應屬妥適，爰選任賈俊益為南投廣
    播公司之臨時管理人。
三、依非訟事件法第183條第1項、第21條第1項、第24條第1項，
    裁定如主文。
中    華    民    國    99    年    11    月    16    日
                  民事第二庭    法  官  周靜秀
正本係照原本作成。
如不服本裁定，應於送達後10日向本院提出抗告狀，並繳納抗告
費用新台幣1,000元。
中    華    民    國    99    年    11    月    16    日
                                書記官
****本件係補發

司法院資訊處製作；財團法人民間司法改革基金會備份。
